臺灣高等法院刑事判決　　　　　　 93年度上更(二)字第732號
上　訴　人　臺灣新竹地方法院檢察署檢察官
上　訴　人
即　被　告　甲○○
上列上訴人因被告違反著作權法等案件，不服臺灣新竹地方法院
八十九年度訴字第五五一號，中華民國九十年一月五日第一審判
決（起訴案號：臺灣新竹地方法院檢察署八十九年度偵字第二五
二九、三五九三、三八三七、四五一八、四五一九、四五二０號
）提起上訴，判決後，經最高法院第二次發回更審，本院判決
如下：
    主  文
原判決撤銷。
甲○○以犯明知為侵害著作權之物，意圖營利而交付之方法侵害
他人著作權之罪為常業，處有期徒刑壹年參月，併科罰金新台幣
捌萬元，罰金如易服勞役，以新台幣玖佰元即銀元參佰元折算壹
日。
扣案如附表一所示之物品均沒收。
    事  實
一、甲○○係設在新竹縣竹北市○○○路二八三號「奇兵電視遊
    樂器」商店（即奇兵企業商行）之實際負責人，明知附表二
    所示「任天堂Nintendo」等商標圖樣，經日商任天堂股份有
    限公司（下稱任天堂公司）向經濟部中央標準局（現改制為
    經濟部智慧財產局，下稱智慧財產局）申請註冊取得商標權
    ，另「SEGA」之商標圖樣，經日商西雅企業股份有限公司（
    下稱西雅公司）向智慧財產局申請註冊取得商標權，「PS設
    計圖」之商標圖樣，經日商新力電腦娛樂股份有限公司（下
    稱新力公司）向智慧財產局申請註冊取得商標權，此等商標
    均指定使用於電視遊樂器程式卡匣或遊戲光碟等商品，並仍
    在商標專用期間內，且上揭公司所生產之前述商品，在我國
    境內市場行銷多年，品質素有信譽，為相關社會消費大眾所
    共知之商品；附表三（一）所示「打磚塊遊戲」（ALLEYWAY
    ）等八部電腦程式遊戲軟體著作，係日商任天堂公司依七十
    四年七月十日修正著作權法第十七條在我國依法註冊領有著
    作權執照享有著作權之著作，又附表三（二）所示「口袋怪
    獸金版」等二部電腦程式遊戲軟體著作，係日商任天堂公司
    依我國八十七年一月二十一日修正公布之著作權法第四條在
    我國首次發行後之著作，享有著作權；附表四所示「
    ELEMENTAL GEARBOLT幻世虛構精靈機導彈」等二十一部電腦
    程式遊戲軟體，分別係日商新力公司、思奎爾公司、可樂美
    公司、卡波光公司首次在日本與我國同步發行之著作，依我
    國著作權法規定享有著作權；另 CYBER TIGER, NCAA MARCH
    MADNESS2000, NBA LIVE 99, FIFA2000, NB A LIVE 2000等
    五部電腦程式遊戲軟體，係美商藝電公司（ELECTRONIC
    ARTS INC. ）所開發之電腦遊戲，受我國著作權法第四條第
    二款之保護，上開電腦遊戲軟體程式著作非經上開擁有著作
    財產權之公司同意或授權，不得擅自重製，或意圖散布而陳
    列或持有或意圖營利而交付，且明知附表一編號一至三所示
    之卡匣、遊戲光碟，均係不知名之他人，未經商標專用權人
    日商任天堂公司、新力公司及西雅公司授權，而擅自於同一
    商品使用相同於前開商標圖樣，竟均未經上揭商標專用權人
    及電腦程式著作之著作權人同意或授權，基於販賣仿冒商標
    商品之概括犯意及常業侵害他人著作財產權之犯意，自民國
    八十九年一月初某日起至八十九年四月二十七日，以新台幣
    （下同）二十八至三十五元之價格，分別向新竹縣竹北市○
    ○路之「超次元公司」販入附表一編號一所列仿冒日商任天
    堂公司生產之卡匣，另向新竹市○○路之「建宏電視遊樂器
    」店販入前述仿冒之遊戲光碟片（超次元公司與建宏電視遊
    樂器店部分，由檢察官另行偵查中），意圖營利散布而陳列
    或持有或交付予不特定消費者，甲○○並自前述買入日起，
    即陳列或持有，並以每片四十五元至五十元之價格，連續在
    位於上址其所經營之店內，多次將附表一所示卡匣、遊戲光
    碟片販賣予不特定之消費者，造成日商任天堂公司、新力公
    司、西雅公司所製造之相同商品產生混淆，並侵害日商任天
    堂公司、新力公司及西雅公司對於附表一編號一、二、三所
    示卡匣、遊戲光碟片之商標專用權，另侵害日商新力公司、
    思奎爾公司、卡波光公司、可樂美公司、任天堂公司及美商
    藝電公司之上開電腦遊戲光碟片、卡匣之著作財產權。又上
    開仿冒之電腦遊戲光碟片透過遊樂器執行，在螢幕或電視畫
    面上除會出現上開商標外，另會出現西雅公司之「Produced
    by or under Licesen from Sega Enterprises Ltd.,」、
    新力公司之「Licensed by Sony Computer Entertainment
    Inc.,」等文字，用以表明為該等公司製造或授權之意思，
    亦足以對外表示該等光碟片產品係日商西雅公司、新力公司
    所生產之用意之證明，購買之顧客藉由該仿冒之遊戲軟體執
    行時，在電視或螢幕上均會顯示出上開準私文書，如持以販
    賣交付後藉以行使該等準私文書，均足以生損害於日商西雅
    公司、新力公司之信譽。嗣於八十九年四月二十七日下午五
    時二十分許，為警前往甲○○所經營之上開店內查獲上情，
    並扣得甲○○所有如附表一所示意圖販賣而陳列或持有違反
    商標法、著作權法等犯罪行為所使用之物（扣案之電腦遊戲
    光碟、卡匣之名稱、數量及侵害商標權、著作財產權詳如四
    、五、六）。
二、案經被害人日商任天堂公司、西雅公司、新力公司訴由內政
    部警政署保安警察第二總隊第一大隊第四中隊報請暨被害人
    思奎爾公司、卡波光公司、可樂美公司及美商藝電公司訴請
    臺灣新竹地方法院檢察署察官偵查起訴。
    理  由
一、訊據上訴人即被告甲○○（下稱被告）固坦承於上開時、地
    販賣上開仿冒商標之盜版卡匣、光碟之事實無訛，惟辯稱：
    伊於販賣當時，不知道涉及著作權之侵害，伊販賣僅三個月
    ，不知道事情的嚴重性等語。
二、經查：（一）、右揭違反被害人著作權、商標權事實，業據
    告訴人日商任天堂、新力、西雅、思奎爾、卡波光、可樂美
    公司及美商藝電等公司之告訴代理人廖國昌、王怡今、陳立
    勝、葉茂華、郭家君等人出面指訴甚詳，被告對於上開告訴
    代理人之指訴，亦不爭執，並有扣案如附表一所示之證物可
    資佐證；（二）、按我國著作權法於七十四年七月十日修正
    ，由註冊主義改採原創主義，對於本國人兼採任意註冊主義
    ，惟對於外國人仍採註冊主義。嗣於八十一年六月十日修正
    之著作權法廢止註冊主義改採絕對原創保護主義，惟仍許登
    記，登記僅為對抗要件，同時，追溯外國人著作保護規定（
    即增訂第一百零八條），凡依七十四年七月十日修正著作權
    法註冊之外國人著作，仍享有我國著作權法之著作權。至於
    八十一年六月十日修正之著作權法及現行著作權法，不論本
    國人或外國人均採原創保護主義，惟在世界貿易組織協定在
    中華民國管轄區域內生效日之前（二○○二年一月一日），
    仍需符合首次發行或同步發行之要件。如外國人之著作，於
    中華民國管轄區域內首次發行，而該外國人之本國，對中華
    民國人之著作，在相同情形下，亦予以保護且經查證屬實者
    ，得享有著作權，著作權法第四條第一款，定有明文。經查
    ，日本昭和四十五年（一九七○年）五月六日法律第四十八
    號修正著作權法第六條之規定曰：「（受保護之著作權）著
    作符合以下各項規定者，受本法保護：（一）日本國民之著
    作；（二）最初在國內發行之著作（包括最初在本法規定以
    外之地方發行者，從該發行日三十日以內在日本國內發行之
    著作）；（三）前二項以外，依據條約本國負有保護義務之
    著作。」核與我國著作權法第四條第一款之規定相當，堪認
    日本國民得依我國著作權法第四條第一款之規定享有著作權
    。本件如附表三所示之電腦遊戲軟體，屬日商任天堂公司之
    著作，其中附表三（一）所示之電腦遊戲軟體，為於我國七
    十四年修正之著作權法第四條第十四款之電腦程式著作，並
    已依該著作權法第十七條第一項註冊，領有著作權執照，依
    同條第二項享有我國著作權法之權利，附表三（二）所示之
    電腦遊戲軟體，係日商任天堂公司於八十八年十一月二十日
    在我國首次發行，有日商任天堂公司提出之內政部著作權執
    照、統一發票、剪報、向經濟部智慧財產局申請有關附表三
    （一）之電腦程式著作之著作權註冊案卷影本及附表三（二
    ）之電腦遊戲軟體進口報單、統一發票影本（參八十九年度
    偵字第二五二九號偵查卷第三四頁正面至第三五頁反面、原
    審卷第六○頁至第七五頁、本院上更一卷第二宗第一三四頁
    至第二○一頁、第二○二頁至第二０八頁）在卷可參。又告
    訴人日商任天堂公司於本院前審及本次審理時，就附表三（
    一）編號１、２、６、８所示之電腦遊戲軟體程式著作所提
    出用以證明申請當時於中華民國境內首次發行之資料，雖有
    僅附無日期可辨之日本公開發行宣傳單，而無申請函所載刊
    有日期之日本新聞報導讀本，或為所附申請函模糊不全，且
    在日本公開發行之宣傳單僅載年月，或為僅提出著作權執照
    ，未附其他資料等情形，惟因上開著作係告訴人依我國七十
    四年七月十日修正公布之著作權法向內政部申請註冊，並取
    得著作權執照，此點可由告訴人提出由經濟部智慧財產局調
    借之文件資料影本在卷可參，依上開文件資料影本記載顯示
    ，申請著作權註冊時，申請人即必須要提出該著作在我國首
    次發行之證據，以供審核，此點並為被告所是認，且本件告
    訴人公司確已提出編號１、２、６著作在我國發行之證明（
    即統一發票買賣之證明），另參諸上開著作均有內政部著作
    權執照影本可資佐證，法院對於主管機關核發之證明，自應
    予尊重，另附表三（一）編號８之著作與編號７之著作均為
    DR. MARIO，僅前者為GAME BOY（掌上型電玩）專用版，編
    號７部分，既經告訴人公司出具詳細資料證明，應認編號８
    與編號１、２、６均受我國著作權法保護之著作。又附表四
    之電腦遊戲軟體，則係新力公司、思奎爾公司、可樂美公司
    、卡波光公司在我國與日本同步發行，均相當於我國現行著
    作權法第五款第十款之電腦程式著作，依著作權法第四條第
    一款享有著作權，有日商思奎爾公司、可樂美公司、卡波光
    公司之上開著作之首次發行日一覽表、進貨單、發票及出貨
    單、查扣仿冒品之照片（以上證物參八十九年度偵字第四五
    二０號、第四五一九號、第四五一八號偵查卷）、日商新力
    公司之上開著作之網頁刊登資料、統一發票、進口報單、
    INVOICE、PACKING LIST、收費通知單、英特全股份有限公
    司（簡稱英特全公司）期初期末存量明細表、英特全公司進
    出貨單、電玩發行週報、存貨異動明細表等影本（參八十九
    年度偵字第三五九三號偵查卷第一一五頁至第三０六頁在卷
    可稽。又附表四編號一、二「幻世虛構精靈機導彈」、「GT
    實戰賽車」之發行日期雖為八十六年十二月十一日、同年十
    二月二十三日，惟本件被告犯罪時所適用之八十七年一月二
    十一日修正公布之著作權法第一百零六條第二項及第三條第
    十三款規定，告訴人日商新力公司之上開二部電腦遊戲軟體
    程式，雖未在我國重製，惟依其所提出之發行資料，應認該
    公司已散布能滿足公眾合理需要之重製物，應受我國著作權
    法之保護。又香港新力公司係日本新力公司依香港法律設立
    之子公司，代日本新力公司散布遊戲軟體重製物，香港新力
    公司又委託英特全公司在台灣散布之，英特全公司又更名為
    訊源國際股份有限公司（簡稱訊源公司），此有英特全公司
    公司執照、英特全公司公司變更登記申請書、公司基本資料
    查詢表、訊源公司營利事業登記證、告訴人以及香港新力公
    司分別出具經公證之聲明書影本各一份在卷可按（參本院上
    更一卷第一宗第一六三頁至第一六六頁、第一六九頁至第一
    七四頁），堪認該批重製物係告訴人新力公司即日本國直接
    輸入我國，並非銷往香港，並係透過英特全公司在我國發行
    、散布，在我國均享有著作權，而受我國著作權法之保護。
    又CYBER TIGER, NCAA MARCH MADNESS 2000, NBA LIVE 99,
    FIFA2000, NB A LIVE 2000等五部電腦遊戲軟體，係美商藝
    電公司創作之著作，有正版軟體封面及著作權證明文件存卷
    可參（參八十九年度偵字第三八三七號偵查卷第四頁至第十
    八頁），符合西元一九九三年七月十六日，北美事務協調委
    員會與美國在台協會著作權保護協定第一條規定，得受我國
    著作權法保護，依我國著作權法第十條規定，著作完成時享
    有著作權。被告明知所販入之上開盜版卡匣、光碟片係分別
    重製上開著作權人公司享有著作權之電腦程式著作，卻仍販
    賣予不特定之顧客，其違反著作權法之犯行，足堪認定；（
    三）、按商標之使用係指為行銷之目的，將商標使用於商品
    或其包裝、容器、標帖、說明書價目表或其他類似物件上，
    而持有、陳列或散布，使用於同一商品或類似商品，若附加
    相同或近似於他人註冊商標圖樣於商品之包裝、容器、說明
    書、價目表上，應即受他人商標專用權效力所拘束，此為被
    告行為時即修正前之商標法第六條第一項所明定。又透過電
    磁作用，如以遊樂器、光碟機、電腦主機之操作為媒介，始
    於電視或螢幕前出現商標圖樣者，其標示型態足資一般商品
    購買人認識其表彰商品之來源者，仿冒之卡匣、光碟片已與
    商標結合為一體，解釋上應認屬於被告行為時即修正前商標
    法第六條第一項之所稱之其他類似物件之範疇。本件日商任
    天堂公司、新力公司、西雅公司就附表二以及「SEGA」、「
    PS設計圖」之商標圖樣，取得商標專用權，有商標註冊證（
    參原審卷第四七頁至第五八頁、八十九年度偵字第三五九三
    號偵查卷第七頁、第七一頁）在卷可按，依前揭證物顯示，
    除扣案之卡匣盒、標帖、盜版遊戲目錄十四本外觀含有日商
    任天堂公司、新力公司、西雅公司之商標外，附表三、四所
    示卡匣、盜版光碟中，經由電磁作用，在電視或螢幕上會出
    現均有如附表二以及「SEGA」、「PS設計圖」之商標圖樣，
    有本院九十三年三月十八日勘驗筆錄及照片在卷可按（參本
    院上更一審卷第二宗第四二頁至第五九頁、第六六頁至第七
    三頁），此等商標非但係日商任天堂公司、新力公司、西雅
    公司分別向我國經濟部中央標準局註冊登記，應受我國商標
    法之保護，且係業界及消費者等相關大眾所共知之商標，被
    告明知所販入之盜版光碟片、遊戲卡匣係仿冒商標之商品，
    足以使人與真品發生混淆。而該等卡匣片、盜版光碟片透過
    遊樂器之執行，在電視或螢幕畫面上會出現上開公司之商標
    圖樣，顯已侵害他人商標專用權；（四）、按以錄音、錄影
    或電磁紀錄藉機器或電腦處理所顯示之聲音、影像或符號，
    足以表示其用意之證明者，依刑法第二百二十條第二項規定
    ，以文書論。又文書之行使，每因文書性質、內容不同而異
    ，就刑法第二百二十條之準文書所言，祗須藉由機器或電腦
    處理，即足以表示其文書之內容，其於行為人將偽造之準私
    文書藉由機器或電腦處理時，已有使用該偽造之準文書，達
    於行使準私文書之程度，固不待言；其因販賣而交付該偽造
    之準文書之情形，如販賣者或買受者，均明知該準文書確為
    偽造，藉由機器或電腦處理即可使用該偽造之準文書時，因
    買受者已達於可隨時使用該準文書之狀態，無待販賣者更有
    所主張，應認販賣該偽造準文書者於交付時，即與行使無異
    ，無須就該偽造之著作物之內容更有所主張始可構成行使偽
    造準文書之行為，最高法院九十一年度台上字第四三七五號
    判決可資參照。本件被告販賣之上開盜版電腦程式遊戲卡匣
    、光碟片，透過遊樂器執行時，電視或螢幕畫面上會分別出
    現日商西雅公司之「Produced by or under Licesen from
    Sega Enterpri ses Lit.,」、新力公司之「Licensed by
    Sony Computer Entertainment Inc.,」等文字，用以表明
    為該等公司製造或授權之意思，亦足以對外表示該等光碟片
    產品係日商西雅公司、新力公司所生產之用意之證明，被告
    明知購買之顧客均會藉由該仿冒之遊戲軟體之執行，在電視
    或螢幕上並顯示出上開準私文書，竟持以販賣交付後藉以行
    使該等準私文書，均足以生損害於日商西雅公司、新力公司
    之信譽，甚為明顯；（五）、刑法上所謂常業犯，指反覆以
    同種類行為為目的之社會活動之職業性犯罪而言，至於犯罪
    所得之多寡，是否恃此犯罪為唯一之謀生職業，則非所問，
    縱令兼有其他職業，仍無礙於該常業犯罪之成立，最高法院
    八十五年度台上字第五一○號判例意旨可資參照。本件被告
    經營「奇兵電視遊樂器商店」，自八十九年一月初某日起至
    八十九年四月二十七日止，販賣盜版之光碟及卡匣，警方除
    扣得數量龐大之光碟、卡匣外，尚扣有目錄九本，供不特定
    人前來選擇購買，已具職業性規模，堪認係反覆以同種類行
    為為目的之社會活動為事實欄所示違反著作權法犯行，應係
    常業犯。綜上各點，被告所辯，要係卸責之詞，不足採信。
    本件事證明確，被告犯行堪予認定。
三、按被告行為後，著作權法於九十二年七月九日修正公布，同
    年月十一日施行，著作權法第九十四條第一項，則提高罰金
    至新臺幣三百萬元，嗣著作權法又於九十三年九月一日修正
    公布，於同年月三日施行，惟刑度則未變更，依刑法第二條
    第一項但書規定比較新舊法，應以九十二年七月九日修正前
    之著作權法（即八十七年一月二十一日修正公布之著作權法
    ）較有利於被告，並予以論科。又按被告行為後，商標法亦
    於九十二年五月二十八日修正公布，依同法第九十四條規定
    自公布日起六個月後施行，即自九十二年十一月二十八日施
    行，原商標法第六十三條，移列至第八十二條，其內容均未
    更易，比較新舊法結果，適用修正後之商標法，對於被告並
    無不利，自應依裁判時之新法論處。核被告所為，係犯八十
    七年一月二十一日修正公布之著作權法第九十四條之以犯明
    知為侵害著作權之物，意圖營利而交付之方法侵害他人著作
    權之常業罪、修正後商標法第八十二條之「明知為意圖欺騙
    他人，於同一商品使用相同於他人註冊商標之圖樣之商品而
    販賣」罪，及刑法第二百十六條、第二百二十條第二項、第
    二百十條之行使偽造私文書罪。又因常業犯屬於集合犯性質
    ，為實質上一罪，被告意圖散布而陳列、持有明知為侵害著
    作權之物之低度行為，不另論罪。被告陳列販賣仿冒商標商
    品之低度行為，為販賣仿冒商標商品之高度行為所吸收，不
    另論罪。被告先後多次上開違反商標法及行使偽造私文書，
    均時間緊接，所犯均為構成要件相同之罪名，顯皆係基於概
    括犯意反覆為之，應均依連續犯之規定各論以一罪。又被告
    所犯商標法之罪以及刑法行使偽造私文書罪，分別同時侵害
    數被害人法益，均為想像競合犯，各應從一重者處斷。又被
    告一行為同時觸犯上開侵害著作權之常業犯、販賣仿冒商標
    商品罪以及行使偽造私文書罪間，應依想像競合犯之規定，
    從一重之八十七年一月二十一日修正公布之著作權法第九十
    四條之罪處斷。又被告所為另侵害附表二編號C,D,F,H,I,
    J,L等商標之犯行，起訴書雖未敘及，惟與起訴部份有裁判
    上一罪之關係，為起訴效力所及，本院自得均併予審究。
四、原審予以論罪科刑，固非無見。惟查：（一）、原審漏未審
    酌被告另犯有行使偽造準私文書之犯行，並漏未說明該罪與
    違反著作權法罪之關係，尚有未合；（二）、被告行為後，
    著作權法及商標法業經修正，已如前述，原審裁判時未及比
    較新舊法適用，亦有未洽；（三）、警方在被告之上開店內
    查扣侵害被害人日商新力公司之遊戲光碟片，共計五千八百
    七十四片，業據被害人日商新力公司指訴明白，被告於本院
    審理時亦不爭執，原審誤認為五千零八十片與事實不符。又
    美商藝電公司之告訴代理人陳立勝雖於警訊時指訴扣案如附
    表六所示之電腦遊戲軟體均為美商藝電公司創作之著作，惟
    僅提出附表六編號1,2,10,13,14有關著作財產權之證明文件
    （參八十九年度偵字第三八三七號偵查卷），如前所述，其
    餘附表六所示之電腦遊戲軟體，是否確有美商藝電公司之著
    作，尚乏證據證明，原審逕認其餘附表六所示之電腦遊戲軟
    體屬於美商藝電公司之著作，並將之沒收，於法不合；（四
    ）、被告於警詢及偵查中分別供稱扣案之遊戲卡匣來自新竹
    縣竹北市○○路之「超次元公司」，扣案之光碟來自新竹市
    ○○路之「建宏電視遊樂器」，原判決認被告分別向新竹市
    ○○路之「建宏電視遊樂器」商店販入卡匣及向新竹縣竹北
    市○○路之「超次元公司」販入仿冒之遊戲光碟片，顯與卷
    內證據不相符。被告上訴意旨以部分光碟未陳列伊不知仿冒
    品有授權文字，無欺騙消費者意圖等語，雖無可取，惟公訴
    人循告訴人日商新力公司、西雅公司之請求提起上訴，主張
    被告另犯行使偽造私文書罪，則為有理由，且原判決亦有上
    開可議之處，自屬無可維持，應由本院將原判決撤銷改判。
    爰審酌被告如本件判決事實欄所示犯罪之動機、目的、手段
    、販賣時間長短及數量，對於商標權、著作權之侵害以及工
    商企業正常發展影響甚大，雖於本院審理時與日商任天堂公
    司達成民事和解，惟仍未與其餘被害人公司，尤其是本件涉
    及侵害著作權、商標權數量最多之被害人公司即日商新力公
    司、西雅公司達成和解，暨其犯罪後之態度等一切情狀，量
    處如主文第二項所示之刑，併諭知罰金易服勞役之折算標準
    。扣案如附表一所載之扣案卡匣、光碟、目錄侵害商標權部
    分，係被告違反商標法第八十二條所意圖販賣而陳列之物，
    依同法第八十三條之規定予以宣告沒收。其餘附表一之僅侵
    害著作財產權之卡匣、光碟部分，係被告所有，供犯著作權
    法之罪所使用之物，依刑法第三十八條第一項第二款予以沒
    收（按新修正著作權法第九十八條固有沒收規定，惟修正前
    並無類此規定，而本件係適用修正前著作權法，已如前述，
    故應全部適用修正前法，進而沒收部分，應適用刑法）。至
    於警方另在被告之上開店內扣得附表六編號3,4,5,6,7,8,9,
    11,12之電腦遊戲光碟軟體，無法證明係美商藝電公司之著
    作，如前所述，爰不另為沒收之諭知。
據上論斷，應依刑事訴訟法第三百六十九條第一項前段、第三百
六十四條、第二百九十九條第一項前段，修正後商標法第八十二
條、第八十三條，八十七年一月二十一日修正公布之著作權法第
九十四條，刑法第十一條前段、第二條第一項、第五十六條、第
五十五條前段、第二百十六條、第二百二十條第二項、第二百十
條、第四十二條第二項、第三十八條第一項第二款，罰金罰鍰提
高標準條例第二條，現行法規所定貨幣單位折算新台幣條例第二
條，判決如主文。
本案經檢察官陳明光到庭執行職務。
中　　華　　民　　國　　94　　年　　3 　　月　　23　　日
                  刑事第二十三庭審判長法  官  尤豐彥
                                      法  官　趙功恆
                                      法  官　鄧振球
以上正本證明與原本無異。
如不服本判決，應於收受送達後十日內向本院提出上訴書狀，其
未敘述上訴之理由者並得於提起上訴後十日內向本院補提理由書
（均須按他造當事人之人數附繕本）。
                                      書記官  洪秋帆
中　　華　　民　　國　　94　　年　　3 　　月　　28　　日
附錄：本案論罪科刑法條全文
商標法第八十二條
明知為前條商品而販賣、意圖販賣而陳列、輸出或輸入者，處一
年以下有期徒刑、拘役或科或併科新臺幣五萬元以下罰金。
商標法第八十三條犯前二條之罪所製造、販賣、陳列、輸出或輸
入之商品，或所提供於服務使用之物品或文書，不問屬於犯人與
否，沒收之。
八十七年一月二十一日修正公布之著作權法第九十四條
以犯第九十一條、第九十二條或第九十三條之罪為常業者，處一
年以上七年以下有期徒刑，得併科新台幣四十五萬元以下罰金。
附表一
┌──┬────────────────┬───────┬───────┐
│編號│   物     品     名     稱      │    數  量    │  備    註    │
├──┼────────────────┼───────┼───────┤
│ 一 │任天堂GAME BOY遊戲卡匣（詳細內容│ 九十個       │              │
│    │，參考其他附表五）              │              │              │
├──┼────────────────┼───────┼───────┤
│ 二 │西雅公司遊戲光碟片（僅侵害商標權│ 四百片       │              │
│    │）                              │              │              │
├──┼────────────────┼───────┼───────┤
│ 三 │新力公司、卡波光公司、可樂美公司│ 五千八百七十 │              │
│    │、思奎爾公司電腦遊戲光碟片（詳細│ 四片         │              │
│    │內容，參考附表四之記載）        │              │              │
├──┼────────────────┼───────┼───────┤
│ 四 │ 美商藝電公司遊戲光碟片（包括： │ 二十四片     │ 另扣案之光碟 │
│    │ CYBER TIGER, NCAA MARCH MADNESS│              │ 四十九片未經 │
│    │ 2000, NBA LIVE 99, FIFA2000, NB│              │ 證明具有著作 │
│    │ A LIVE 2000等五部著作）        │              │ 權           │
├──┼────────────────┼───────┼───────┤
│ 五 │ 目錄                           │ 九本         │              │
└──┴────────────────┴───────┴───────┘
